臺灣花蓮地方法院刑事判決
111年度易字第61號
公  訴  人  臺灣花蓮地方檢察署檢察官
被      告  黃子杰


上列被告因違反藥事法案件，經檢察官提起公訴（110年度偵字
第4255號），當事人雙方合意且被告認罪，檢察官聲請本院改依
協商程序而為判決，本院裁定進行協商程序，判決如下：
    主  文
黃子杰犯過失輸入禁藥罪，處有期徒刑參月，如易科罰金，以新
臺幣壹仟元折算壹日。
    犯罪事實及理由
一、犯罪事實：黃子杰應注意依藥事法規定，如藥品含有蒺藜、
    五味子、人參、紅景天等中藥材成分，應以中藥管理；使用
    方式之Vitamin D每日用量已超過800 IU，應以藥品列管，
    且需經行政院衛生福利部查驗登記，核准發給藥品許可證後
    ，始得輸入，且含有前開藥品成分，須經衛生福利部查驗登
    記，核准發給藥品許可證，始得販賣，而依當時情形，並無
    不能注意之情事，竟疏未注意及此，於民國110年1月間某日
    ，未經核准，自美國購入含有蒺藜成分之「TEST HD」；標
    示每份（4錠）含Vitamin D 3000 IU等成分之口服製劑，使
    用方式為每日服用4錠，Vitamin D之每日用量超過800 IU之
    「PRIME-T」；含有蒺藜、五味子、人參、紅景天等中藥材
    成分，製成膠囊劑型之「美國MRM TribuPlex 750睪酮睪固
    酮Test booster 60粒素食膠囊」後，旋於110年1月18日至
    同年4月8日間，在不詳地點，透過行動電話連結網際網路連
    線至蝦皮購物網站，以其所申請之蝦皮購物網站帳號「zih1
    18」名義，刊登未經許可擅自輸入之上開禁藥，待不特定人
    下訂購買並匯款後，透過便利商店取貨之方式交付商品，以
    此方式販賣上開藥品。
二、證據名稱：
　㈠被告黃子杰於警詢、偵訊及本院準備程序之自白。
　㈡衛生福利部110年6月16日衛部中字第1101800235號函、108年
    10月8日衛部中字第108181590號函、衛生福利部食品藥物管
    理署110年5月19日FDA藥字第1100014040號函。
　㈢蝦皮購物網站列印資料。
三、本案被告於本院準備程序認罪，經檢察官與被於審判外達成
    協商合意，其合意內容如判決主文所示。上開協商合意無刑
    事訴訟法第455條之4第1項所列情形之一，檢察官聲請改依
    協商程序而為判決，本院爰不經言詞辯論，於協商合意範圍
    內為協商判決。
四、附記事項：核被告所為，係犯藥事法第82條第3項、第1項過
    失輸入禁藥罪及同法第83條第3項、第1項過失販賣禁藥罪。
    又刑事法若干犯罪行為態樣，本質上原具有反覆、延續實行
    之特徵，倘依社會通念，於客觀上認為符合一個反覆、延續
    性之行為觀念者，於刑法評價上，即應僅成立一罪。學理上
    所稱「集合犯」之職業性、營業性、收集性或成癮性等具有
    重複特質之犯罪均屬之。從而集合犯之成立，除行為人主觀
    上須出於一個決意外，該自然意義之複數行為，在時、空上
    並應有反覆實行之密切關係，依社會通念，客觀上認為以包
    括之一罪評價較為合理者，始與立法之意旨相符。被告多次
    過失販賣禁藥之犯行，係基於同一決意而反覆販賣之行為，
    上開過失販賣禁藥之行為均係在密集期間內以相同之方式持
    續進行，未曾間斷，是此販賣犯行即具有反覆、延續實行之
    特徵，依社會通念應以包括之一罪評價始不致有過度評價之
    情形而合於上開立法意旨，應論以集合犯。另被告輸入禁藥
    之目的，即是為了販售牟利，其所為基於單一目的，故被告
    已依行為觸犯數罪名，應依刑法第55條論以想像競合犯，從
    一重之過失輸入禁藥罪處斷。
五、應適用之法條：刑事訴訟法第455條之2第1項第1款、第455
    條之4第2項、第455條之8、第454條第1項。
六、依刑事訴訟法第七編之一所為之科刑判決，不得上訴。但有
    同法第455條之4第1項第1款、第2款、第4款、第6款、第7款
    所定情形之一，或協商判決違反同條第2項之規定者，不在
    此限。
七、如有前項可得上訴情形，得自判決送達後20日內向本院提出
    上訴狀（須附繕本）。
本案經檢察官張君如提起公訴，檢察官蕭百麟到庭執行職務。
中　　華　　民　　國　　111 　年　　3 　　月　　29　　日
　　　　　　　　　刑事第五庭        法　官　邱韻如
以上正本證明與原本無異。
本件不得上訴。但有刑事訴訟法第455條之4第1項第1款、第2款
、第4款、第6款、第7款所定情形，或協商判決違反同條第2項之
規定者，應於收受送達後20日內向本院提出上訴書狀，並應敘述
具體理由；如未敘述上訴理由者，應於上訴期間屆滿後20日內向
本院補提理由書（均須按他造當事人之人數附繕本）「切勿逕送
上級法院」。
中　　華　　民　　國　　111 　年　　3 　　月　　30　　日
                                書記官  呂姿穎

附錄本案論罪科刑法條：
【藥事法第82條】
製造或輸入偽藥或禁藥者，處10年以下有期徒刑，得併科新臺幣
1億元以下罰金。
犯前項之罪，因而致人於死者，處無期徒刑或10年以上有期徒刑
，得併科新臺幣2億元以下罰金；致重傷者，處7年以上有期徒刑
，得併科新臺幣1億5千萬元以下罰金。
因過失犯第1項之罪者，處3年以下有期徒刑、拘役或科新臺幣1
千萬元以下罰金。
第1項之未遂犯罰之。
【藥事法第83條】
明知為偽藥或禁藥，而販賣、供應、調劑、運送、寄藏、牙保、
轉讓或意圖販賣而陳列者，處7年以下有期徒刑，得併科新臺幣5
千萬元以下罰金。
犯前項之罪，因而致人於死者，處7年以上有期徒刑，得併科新
臺幣1億元以下罰金；致重傷者，處3年以上12年以下有期徒刑，
得併科新臺幣7千5百萬元以下罰金。
因過失犯第1項之罪者，處2年以下有期徒刑、拘役或科新臺幣5
百萬元以下罰金。
第1項之未遂犯罰之。